【裁判字號】    98,易,1208
【裁判日期】    980921
【裁判案由】    竊盜
【裁判全文】
臺灣臺南地方法院刑事判決              98年度易字第1208號
公  訴  人  臺灣臺南地方法院檢察署檢察官
被      告  丙○○
上列被告因竊盜案件，經檢察官提起公訴（98年度偵字第11973號）
，本院判決如下：
    主  文
丙○○犯如附表所示之罪，各處如附表所示之刑；又竊盜未遂，
累犯，處有期徒刑貳月又壹拾伍日，如易科罰金，以新臺幣壹仟
元折算壹日。應執行有期徒刑壹年，如易科罰金，以新臺幣壹仟
元折算壹日。
    事  實
一、丙○○先前於民國97年間因竊盜案件，經本院分別判處有期
    徒刑4月、4月，並定應執行刑6 月確定，復於97年間因竊盜
    案件經本院判處有期徒刑5 月確定，上開案件接續執行於98
    年3 月27日執行完畢。猶不知悔改，因擔任臺南市○○區○○路1 號「台南飯店」協力洗衣廠商員工，而得以至該飯店
    各樓層備品室內收取衣物，且因負擔家計，須扶養妻子及2
    名幼子之生活及日常開銷，竟萌生意圖為自己不法所有之犯
    意，先後於附表所示之犯罪時間、犯罪地點，徒手竊取附表
    所示被害人（均為「台南飯店」員工）置於備品室內之金錢
    ，得手後供己花用殆盡；丙○○復於98年8月21日下午1時許
    ，再基於意圖為自己不法所有之犯意，至「台南飯店」5 樓
    備品室，翻尋財物而著手為竊盜行為，然尚未得手之際，即
    遭該飯店旅館部主任王春坪當場發現而報警逮捕，並循線查
    獲上情。
二、案經臺南市警察局第二分局報請臺灣臺南地方法院檢察署檢
    察官偵查起訴。
  理  由
一、本件係經被告丙○○於準備程序為有罪之表示，而經本院裁
    定以簡式審判程序加以審理，依刑事訴訟法第273條之2、第
    159條第2項規定，不適用傳聞法則有關限制證據能力之相關
    規定，合先敘明。
二、訊據被告對於上揭事實均坦承不諱，核與附表所示之被害人
    己○○、甲○○、乙○○、戊○○以及證人王春坪於警詢中
    之陳述情節相符，並有被告親寫之自白書1份及現場相片4張
    可稽，事證明確，被告犯行洵堪認定。
三、核被告所為，就附表所示部分，均各犯刑法第320條第1項之
    竊盜罪；就前揭於98年8月21日下午1時許著手行竊但未得手
    部分，係犯同條第3項之竊盜未遂罪。被告先前於97年間因3
    次竊盜案件，經本院分別判處有期徒刑4月、4月，並定應執
    行刑6月確定，復於97年間因竊盜案件經本院判處有期徒刑5
    月確定，上開案件接續執行，於 98年3月27日執行完畢，有
    臺灣高等法院被告全國前案紀錄表可憑，其於有期徒刑執行
    完畢後， 5年內再故意犯本件有期徒刑以上之罪，為累犯，
    應依刑法第47條第1項規定加重其刑。再被告於98年8月21日
    下午1 時許著手實行竊盜行為但未得手，係為未遂犯，就該
    部分依刑法第25條第 2項規定減輕其刑，並依法先加後減之
    。被告上開犯罪，犯意各別、行為互異，應分論併罰。
四、爰審酌被告年輕力壯，為圖獲取金錢供己使用，竟竊取他人
    之金錢，侵害他人之財產安全，破壞社會安寧，然念其於犯
    後尚知坦承犯行，並將犯罪過程陳述詳盡，容見悔意，犯後
    態度並非欠佳等一切情狀，分別量處如主文所示之刑，並定
    其應執行刑，且依 98年6月19日公布之司法院大法官會議釋
    字第622號解釋意旨，對於現行刑法第41條第2項，關於數罪
    併罰，數宣告刑均得易科罰金，而定應執行刑之刑逾 6個月
    者，排除適用同條第1 項得易科罰金之規定部分，與憲法第
    23條規定有違，並與大法官會議解釋釋字第 366號解釋意旨
    不符，而應自本解釋公布之日起失其效力，則被告所犯之數
    罪既經本院宣告如附表所示之宣告刑，且均屬得易科罰金，
    而所定之執行刑雖逾 6個月以上，參以上開解釋意旨，仍須
    就其所宣告之刑及所定之執行刑均併予宣告得易科罰金之折
    算標準。
五、又檢察官雖聲請依竊盜犯贓物犯保安處分條例第3條第1項之
    規定，諭知令被告於刑之執行前令入勞動場所強制工作等語
    ，惟按保安處分係針對受處分人將來之危險性所為之處置，
    以達教化、治療之目的，為刑罰之補充制度。我國現行刑法
    採刑罰與保安處分雙軌制，係在維持行為責任之刑罰原則下
    ，為協助行為人再社會化之功能，以及改善行為人潛在之危
    險性格，期能達成根治犯罪原因、預防犯罪之特別目的。保
    安處分中之強制工作，旨在對嚴重職業性犯罪及欠缺正確工
    作觀念或無正常工作因而犯罪者，強制其從事勞動，學習一
    技之長及正確之謀生觀念，使其日後重返社會，能適應社會
    生活。竊盜犯贓物犯保安處分條例第3條第1項規定，即係本
    於保安處分應受比例原則之規範，使保安處分之宣告，與行
    為人所為行為之嚴重性、行為人所表現之危險性及對於行為
    人未來行為之期待性相當之意旨而制定，而由法院視行為人
    之危險性格，決定應否令入勞動處所強制工作，以達預防之
    目的（最高法院91年度臺上字第4625號刑事判決意旨參照）
    。且按刑法上之習慣犯，與累犯、連續犯之性質有別，必須
    有具體之事實，足資證明行為人有犯罪之惡習及慣行，始有
    習慣犯規定之適用，並非一有累犯或連續犯之情形，即可認
    為有犯罪之習慣（最高法院54年度臺上字第3041號判決意旨
    參照）。被告先前固曾於96年間因竊盜案件經本院判處有期
    徒刑3月及拘役50日，且於 97年間有如事實欄所述之竊盜案
    件經本院判處徒刑在案，然查上開竊盜犯行，其中有 3次未
    遂，其餘各為竊取2千元、1萬元之金錢，侵害情節尚非嚴重
    ，而本件如附表所示竊得之財物至多為 1千元，且為被告趁
    工作之機會而於工作場所隨機偶發之犯罪，情節與一般竊盜
    慣犯常以夥眾攜帶凶器破壞他人住所或建築物竊取價值達數
    萬或數十萬之財物迥異而非相當，是被告所為，與實際染有
    竊盜習慣之慣犯，尚屬有間，且本件行竊之情節，尚非嚴重
    之職業性犯罪，故本院認為前開宣告之刑，已足收懲戒警惕
    之效，而無依竊盜犯贓物犯保安處分條例第3條第1項規定交
    付強制工作處分之必要，附此敘明。
據上論斷，應依刑事訴訟法第273條之1第 1項、第299條第1項前
段，刑法第320條第1項、第3項、第47條第1項、第51條第 5款、
第41條第1項前段，刑法施行法第1條之1 ，判決如主文。
本案經檢察官丁○○到庭執行職務。
中    華    民    國    98    年    9     月    21    日
                  刑事第十庭  法  官  陳威龍
以上正本證明與原本無異。
如不服本判決應於收受本判決後10日內向本院提出上訴書狀，並
應敘述具體理由。其未敘述上訴理由者，應於上訴期間屆滿後20
日內向本院補提理由書狀（均須按他造當事人之人數附繕本）「
切勿逕送上級法院」。
                              書記官  吳昕韋
中    華    民    國    98    年    9     月    21    日
附錄本案論罪科刑法條全文：
刑法第320條第1項、第3項
意圖為自己或第三人不法之所有，而竊取他人之動產者，為竊盜
罪，處5年以下有期徒刑、拘役或5百元以下罰金。
前二項之未遂犯罰之。
附表：
┌──┬───┬─────┬───────┬─────┬───────┐
│編號│被害人│ 時  間   │ 地       點  │竊得之財物│所處罪名及刑責│
│    │      │          │              │（新臺幣）│              │
├──┼───┼─────┼───────┼─────┼───────┤
│1   │己○○│98年7月12 │臺南飯店5樓備 │1000元紙鈔│丙○○竊盜，累│
│    │      │日下午5時 │品室          │1張       │犯，處有期徒刑│
│    │      │許        │              │          │參月，如易科罰│
│    │      │          │              │          │金以新臺幣壹仟│
│    │      │          │              │          │元折算壹日。  │
├──┼───┼─────┼───────┼─────┼───────┤
│2   │甲○○│98年7月31 │臺南飯店4樓備 │500元紙鈔1│丙○○竊盜，累│
│    │      │日下午6時 │品室          │張        │犯，處有期徒刑│
│    │      │許        │              │          │貳月又伍拾日，│
│    │      │          │              │          │如易科罰金以新│
│    │      │          │              │          │臺幣壹仟元折算│
│    │      │          │              │          │壹日。        │
├──┼───┼─────┼───────┼─────┼───────┤
│3   │乙○○│98年7月31 │臺南飯店2樓備 │500元紙鈔1│丙○○竊盜，累│
│    │      │日下午6時 │品室          │張        │犯，處有期徒刑│
│    │      │許        │              │          │貳月又伍拾日，│
│    │      │          │              │          │如易科罰金以新│
│    │      │          │              │          │臺幣壹仟元折算│
│    │      │          │              │          │壹日。        │
├──┼───┼─────┼───────┼─────┼───────┤
│4   │戊○○│98年8月6日│臺南飯店6樓備 │1000元紙鈔│丙○○竊盜，累│
│    │      │下午6時許 │品室          │1張       │犯，處有期徒刑│
│    │      │          │              │          │參月，如易科罰│
│    │      │          │              │          │金以新臺幣壹仟│
│    │      │          │              │          │元折算壹日。  │
├──┼───┼─────┼───────┼─────┼───────┤
│5   │己○○│98年8月13 │臺南飯店5樓備 │100元紙鈔2│丙○○竊盜，累│
│    │      │日下午5時 │品室          │張        │犯，處有期徒刑│
│    │      │許        │              │          │貳月又伍拾日，│
│    │      │          │              │          │如易科罰金以新│
│    │      │          │              │          │臺幣壹仟元折算│
│    │      │          │              │          │壹日。        │
├──┼───┼─────┼───────┼─────┼───────┤
│6   │甲○○│98年8月17 │臺南飯店4樓備 │1000元紙鈔│丙○○竊盜，累│
│    │      │日下午5時 │品室          │1張       │犯，處有期徒刑│
│    │      │許        │              │          │參月，如易科罰│
│    │      │          │              │          │金以新臺幣壹仟│
│    │      │          │              │          │元折算壹日。  │
└──┴───┴─────┴───────┴─────┴───────┘


司法院資訊處製作；財團法人民間司法改革基金會備份。
